Minutes et répertoires du notaire Guillaume PAJOT, 31 janvier 1592 - 1er juillet 1605 (étude VI)
Archives nationales
Minutes et répertoires du notaire Guillaume PAJOT (étude VI)
31 janvier 1592 - 1er juillet 1605
MC/ET/VI/135 - MC/ET/VI/144
Etude VI; Pajot, Guillaume
Archives nationales de France
Minutes et répertoires: la loi 2008-696 du 15 juillet 2008 relative aux archives a fixé à 75 ans à compter de la date de l'acte, ou à 25 ans à compter de la date du décès de l'intéressé si ce délai est plus bref, le délai de communication des minutes et répertoires des notaires; ce délai est porté à 100 ans à compter de la date de l'acte si le document se rapporte à un mineur (code du Patrimoine, articles L213-2, 4e d et 5e).
Autres documents de l'étude (dossiers de clients, comptabilité...): s'agissant d'archives privées, ces documents sont communicables selon les modalités fixées par le déposant ou le donateur.
Certains documents ne sont pas accessibles en raison de leur mauvais état de conservation.
Versement
Attention: ce notaire n'a pas laissé de répertoire pour son activité dans l'étude VI.
Des feuillets avec une liste chronologique des actes sont insérés au début des registres des minutes MC/ET/VI/135 et MC/ET/VI/136.
Accès aux instruments de recherche de tous les notaires de l’étude VI
Archives de l'étude VI
- Minutes de Guillaume PAJOT, 1592 - 1er juillet 1605; MC/ET/VI/135 - MC/ET/VI/144
  - Minutes. 1592 - 1594, MC/ET/VI/135; Document détérioré.
    Informations complémentaires:
    1592 -1594: actes et 7 inventaires.
    En tête, répertoire chronologique des actes inséré.
    Informations concernant le classement:
    Le niveau inférieur de description, quand il existe, correspond aux minutes d'actes. Toutes les minutes ne sont pas forcément décrites une à une. Les descriptions de ces minutes sont plus ou moins détaillées.
    - Contrat de mariage entre François Lanoë, bourgeois de Paris, majeur, demeurant quai Augustins, fils de Simon Lanoë, décédé, demeurant à Garencières (près de Dreux) et de Jeanne Delacourt, décédée, d'une part, et Jacqueline Bouteville, majeure, demeurant rue de la Verrerie, paroisse Saint-Jean en Grève, fille de Guillaume Bouteville, décédé, et de Jacquette Lasaillie, décédée, d'autre part., 2 février 1594; MC/ET/VI/135; fol. 131 (VIXX XI);
      Le futur habite chez le sieur Daubray; la future, usant et jouissant de ses droits; il est précisé pour les parents des futurs (sans profession).
      Origine de l'information:
      Mariages à Paris de 1570 à 1635 (4550 actes), relevés effectués sous la dir. de Roland Mousnier, v. 1960-1976 (voir contexte dans le Plan d’orientation général - Notaires de Paris, guides thématiques du Minutier).
      Date de révision: 2010
      Date de création de la notice: 2007
      contrat de mariage; Garancières-en-Drouais (Eure-et-Loir); Augustins (quai des); Verrerie (rue de la); Bouteville, Guillaume; Bouteville, Jacqueline; Delacourt, Jeanne; Lanoë, François; Lanoë, Simon; Lasaillie, Jacquette
    - Contrat de mariage entre Claude Testart, marchand, laboureur, demeurant à Gagny, d'une part, et Jeanne Lormier, demeurant à Crecy en Brie, fille de Louis Lormier, décédé, cordonnier, demeurant à Crecy en Brie et de Marie Ballet, demeurant à Crecy en Brie, d'autre part., 22 septembre 1594; MC/ET/VI/135
      La future habite avec sa mère; la mère de la future, stipulant pour sa fille.
      contrat de mariage; Crécy-la-Chapelle (Seine-et-Marne); Gagny (Seine-Saint-Denis); Ballet, Marie; Lormier, Jeanne; Lormier, Louis; Testart, Claude; cordonnier; agriculteur; commerçant
  - Minutes. 1595, MC/ET/VI/136
    Actes et 8 inventaires.
  - Minutes (inventaires après décès). 1596, MC/ET/VI/137; registre
    5 inventaires en liasses.
    inventaire après décès
  - Minutes (inventaires après décès et autres types d'actes). 1597 - 1598, MC/ET/VI/138
    Manque(s) constaté(s) dans cet article:
    L'année 1598 est incomplète.
    1597-1598: minutes.
    1598: actes et 3 inventaires, dont un incomplet.
  - Minutes. 1599, MC/ET/VI/139; Document détérioré.
    Actes et 5 inventaires.
    - Réclamation des créanciers, François de Harlay seigneur de Sancy, Pierre Bruslart seigneur de Crosnes, à l'encontre de François d'O, chevalier des ordres du roi, gouverneur de Paris et d'Isle de France., 29 juin 1599; MC/ET/VI/139
      Métiers, personnes, lieux, 1540-1600 (1423 actes), par Catherine Grodecki, 1971-1986 (fichier papier entièrement dématérialisé; voir contexte dans le Plan d’orientation général - Notaires de Paris, guides thématiques du Minutier).
      Date de création de la notice: 2009
      partage; Harlay, François de; Bruslart, Pierre; O, François d'
    - Constitution de rente de 600 écus par Claude Martin, archtitecte, juré du roi en l'office de maçonnerie à Paris, et entrepreneur des bâtiments du roi en son château de Fontainebleau., 20 juillet 1599; MC/ET/VI/139
      Histoire de l'art XVIe siècle, 1530-1600 (2698 actes), par Catherine Grodecki, 1971-1986 (fichier papier entièrement dématérialisé; voir contexte dans le Plan d’orientation général - Notaires de Paris, guides thématiques du Minutier).
      constitution de rente; Martin, Claude; architecte; maçon; chef d'entreprise
    - Marché de fourniture de 1599 par Etienne Chapperon, marchand tuilier à Messis, à Denis Leredde, marchand bourgeois de Paris, rue du Petit Muse, à prendre dans le jour de Coutaran et à faire transporter à frais communs au port des Tuileries., 13 décembre 1599; MC/ET/VI/139
      marché; Messy (Seine-et-Marne); Petit-Musc (rue du); Chapperon, Etienne; Leredde, Denis; commerçant; couvreur; commerçant
  - Minutes. 1600, MC/ET/VI/140; Document détérioré.
    Actes et 2 inventaires.
    - Bail pour quatre ans par Étiennette Herbelin, (1) veuve de Jean Cousin, maître peintre, demeurant chez M. Dulac, avocat en parlement, rue de Buci, en son nom et au nom d'Isabelle Cousin, veuve de Gérard de Crez, maître serrurier, à François de Fontaine, bourgeois de Paris, demeurant rue des Marais, à Saint-Germain,des-Prés, d'une maison consistant en trois caves et caveaux, sallette, cour, deux étables, trois chambres et bouges joignant, un grand grenier et pavillon au-dessus, sise dans ladite rue des Marais, moyennant un loyer annuel de 40 écus soleil, et à la réserve d'une chambre au 3e étage., 22 juin 1600; MC/ET/VI/140
      Compléments de description :(1) Étiennette Herbelin ne sait écrire ni signer.
      Documents du Minutier central concernant les peintres, sculpteurs et graveurs au XVIIe siècle (1600-1650) [études I à X, 1955 actes], par Marie-Antoinette Fleury, tome I, Paris, S.E.V.P.E.N, 1969, p. 176 (instrument de recherche imprimé dématérialisé, certaines notices sont plus détaillées dans la version intégrale accessible en ligne par la rubrique 'Autres instruments de recherche', voir contexte dans le Plan d’orientation général - Notaires de Paris, guides thématiques du Minutier).
      Documents du Minutier central concernant les peintres, sculpteurs et graveurs au XVIIe siècle (1600-1650), par Marie-Antoinette Fleury, tome I, Paris, S.E.V.P.E.N, 1969, LXXXIV-974 p.
      bail; Buci (rue de); Marais (rue des); Saint-Germain-des-Prés (hameau); Cousin (veuve); Cousin, Isabelle; Cousin, Jean; Crez (veuve); Crez, Gérard de; Dulac (M.); Fontaine, François de; Herbelin (M.); Herbelin, Etiennette; avocat au parlement (Ancien Régime); peintre; serrurier
  - Minutes (inventaires après décès). 1601, MC/ET/VI/141
    1601: mois pairs, inventaires des 19 janvier, 26 avril, 20 et 23 août, 5 décembre.
    - Ratification par Jean Dumont, dit Credanville, chevaucheur d'écurie du roi, demeurant au collège de Bourgogne, de la vente d'une maison avec jardin et de trois quartiers de vignes, situés à Crosnes-en-Brie, par Simon Artus, maître joueur d'instruments, et Marie Dumont, sa femme, fille dudit Dumont, à Simon Ferry, marchand, demeurant à Crosne, le 5 mai 1601., 30 juin 1601; MC/ET/VI/141
      Documents du Minutier central concernant l'histoire de la musique (1600-1650), par Madeleine Jurgens, tome I [études I à X, 1763 actes], Paris, Archives nationales, 1967, p. 478 (instrument de recherche imprimé dématérialisé, certaines notices sont plus détaillées dans la version intégrale accessible en ligne par la rubrique 'Autres instruments de recherche', voir contexte dans le Plan d’orientation général - Notaires de Paris, guides thématiques du Minutier).
      Date de révision: 2011
      Documents du Minutier central concernant l'histoire de la musique (1600-1650), par Madeleine Jurgens, tome I, Paris, Archives nationales, 1967, XVI-1054 p.
  - Minutes. 1602, MC/ET/VI/142
    1602: mois pairs, plus 2 actes de janvier, 2 de mars, 1 de mai, 5 de septembre et 1 de novembre.
    - Inventaire après décès de Jean Cousin, maître peintre, dressé à la requête d'Étiennette Herbelin, sa veuve. en une chambre dépendant de la maison de M. de Laforest, appelée le Bateau du roi, sise rue de Seine.., 22 avril 1602; MC/ET/VI/142; 1 folio.
      Précisions sur les lieux: Paris--Seine (rue de, maison du Bâteau Roi)
      inventaire après décès; Bâteau Roi (enseigne du); Seine (rue de); Cousin, Jean; Herbelin, Etiennette; Laforest (M. de); peintre
    - Bail pour quatre ans, par Jean de Vailly, bourgeois de Paris, demeurant rue Quincampoix, à Philippe Millereaut, (1) maître peintre à Saint-Germain-des-Prés, d'une maison sise devant le marché Saint-Germain en laquelle est marquée le nombre 3, moyennant un loyer annuel de 40 écus soleil., 13 août 1602; MC/ET/VI/142
      Compléments de description: (1) Sous sa signature Philippe Millereaut trace un monogramme.
      Documents du Minutier central concernant les peintres, sculpteurs et graveurs au XVIIe siècle (1600-1650) [études I à X, 1955 actes], par Marie-Antoinette Fleury, tome I, Paris, S.E.V.P.E.N, 1969, p. 493 (instrument de recherche imprimé dématérialisé, certaines notices sont plus détaillées dans la version intégrale accessible en ligne par la rubrique 'Autres instruments de recherche', voir contexte dans le Plan d’orientation général - Notaires de Paris, guides thématiques du Minutier).
      bail; Quincampoix (rue); Saint-Germain-des-Prés (hameau); Millereaut, Philippe; Vailly, Jean de; peintre
    - Bail pour six ans, par Jean de Vailly, à Jean Pitten, maître peintre à Saint-Germain-des-Prés, demeurant rue des Boucheries, d'une maison sise devant le marché Saint-Germain, où pend pour enseigne le 'Numéro 8' moyennant un loyer annuel de 60 écus soleil., 13 août 1602; MC/ET/VI/142
      Documents du Minutier central concernant les peintres, sculpteurs et graveurs au XVIIe siècle (1600-1650) [études I à X, 1955 actes], par Marie-Antoinette Fleury, tome I, Paris, S.E.V.P.E.N, 1969, p. 553 (instrument de recherche imprimé dématérialisé, certaines notices sont plus détaillées dans la version intégrale accessible en ligne par la rubrique 'Autres instruments de recherche', voir contexte dans le Plan d’orientation général - Notaires de Paris, guides thématiques du Minutier).
      bail; Boucheries-Saint-Germain (rue des); Saint-Germain-des-Prés (hameau); Pitten, Jean; Vailly, Jean de; peintre
    - Notoriété par laquelle Jacques Quetel, dit Calderon, peintre et ci-devant ingénieur du roi d'Espagne, demeurant à Orléans, logé à Paris, rue Saint-Honoré, à l'enseigne du 'Petit Soleil', requiert acte aux notaires Bobye et Pajot des démarches qu'il a faites auprès de Jean-Baptiste de Taxe, chevalier de l'ordre de Saint-Jacques, ambassadeur du roi d'Espagne, pour se maintenir dans le royaume de France., 3 octobre 1602; MC/ET/VI/142
      Compléments de description: (1) L'archiduc Albert, neveu de Philippe II. (2) Le scribe écrit partye, le mot lui était beaucoup plus familier que patrie, qui est à cette époque employé rarement.
      Précisions sur les lieux: Hollande (province, Pays-Bas); Paris--Buci (porte de, hôtel particulier); Paris--Saint-Honoré (rue, enseigne du Petit Soleil)
      Documents du Minutier central concernant les peintres, sculpteurs et graveurs au XVIIe siècle (1600-1650) [études I à X, 1955 actes], par Marie-Antoinette Fleury, tome I, Paris, S.E.V.P.E.N, 1969, p. 608 (instrument de recherche imprimé dématérialisé, certaines notices sont plus détaillées dans la version intégrale accessible en ligne par la rubrique 'Autres instruments de recherche', voir contexte dans le Plan d’orientation général - Notaires de Paris, guides thématiques du Minutier).
      notoriété; Milan (Italie); Orléans (Loiret); Buci (porte de); Petit Soleil (enseigne du); Saint-Honoré (rue); Pays-Bas; Albert (archiduc d'Autriche, 1559-1621); Ayelle (M. d'); Bobye, Alain; Henri IV (roi de France, 1553-1610); Pajot (M.); Philippe II (roi d' Espagne, 1527-1598); Quétel dit Calderon, Jacques; Quétel, Jacques; Taxe, Jean-Baptiste de; Ytaga, Pedro de; ambassadeur; ingénieur; ingénieur; notaire; peintre
    - QUETEL dit CALDERON (Jacob) peintre ingénieur du roi d'Espagne § Déclaration, 3 octobre 1602; MC/ET/VI/142
      Artisans XVIIe, par M. Jurgens, M.A. Fleury, R. Gourmelon et le personnel du Minutier central, 1954-1996 (fichier papier entièrement dématérialisé; voir contexte dans le Plan d’orientation général - Notaires de Paris, guides thématiques du Minutier).
      Date de révision: 2011-2012
      Date de création de la notice: 2010
      déclaration; Quetel dit Calderon, Jacob; peintre; ingénieur
  - Minutes. 1603, janvier - juin, janvier - juin 1603; MC/ET/VI/143; Document détérioré.
    - Transaction entre Nicolas Porteceille, fifre de la maison du roi, demeurant rue Saint-Germain-l'Auxerrois, d'une part, et Pierre Moisy, marchand mercier-joaillier, demeurant même rue, d'autre part, afin de régler le litige suivant: le mercredi précédent, le feu ayant pris en une loge où Moisy étalait sa marchandise, Porteceille fut accusé d'en avoir été la cause; pour éviter un procès, il offre de payer 8 livres 10 sols pour les dégâts apportés aux marchandises et s'engage à faire réparer la loge., 7 février 1603; MC/ET/VI/143
      Documents du Minutier central concernant l'histoire de la musique (1600-1650), par Madeleine Jurgens, tome I [études I à X, 1763 actes], Paris, Archives nationales, 1967, p. 239 (instrument de recherche imprimé dématérialisé, certaines notices sont plus détaillées dans la version intégrale accessible en ligne par la rubrique 'Autres instruments de recherche', voir contexte dans le Plan d’orientation général - Notaires de Paris, guides thématiques du Minutier).
      Porteceille, Nicolas; Moisy, Pierre; orfèvre
    - Promesse par Gabriel Rousseville [dit Breton], Jean-Baptiste et Jules César [it Formigno ou Le Sauteur, Jules ou Juli], comédiens demeurant à Saint-Germain-des-Prés, rue de Buci, à l'enseigne de l'Annonciation, à Jules Rize [dit Pantaléon] et à Étienne Castillon (Castiglione dit Fulvio Grasso, Steffano), comédiens, demeurant en la même maison, de les assister en jouant la comédie jusqu'au jour des Cendres prochain, moyennant 30 livres par mois, sous peine de 150 livres d'amende à qui contreviendra à cet accord., 2 juin 1603; MC/ET/VI/143
      Jean Baptiste ne signe pas au document. Étienne Castillon signe Steffano Castiglione.
      Documents du Minutier central des notaires de Paris, Le théâtre professionnel à Paris, 1600-1649, étude par Alan Howe, documents analysés par Madeleine Jurgens et Alan Howe [457 actes], transcriptions par Andrée Chauleur et Pierre-Yves Louis, Paris, Archives nationales, 2000, notice n° 31 (instrument de recherche imprimé dématérialisé dont la version intégrale est accessible en ligne par la rubrique 'Autres instruments de recherche', voir contexte dans le Plan d’orientation général - Notaires de Paris, guides thématiques du Minutier).
      Date de révision: 2004
      Date de création de la notice: 2003
      Documents du Minutier central des notaires de Paris, Le théâtre professionnel à Paris, 1600-1649, étude par Alan Howe, documents analysés par Madeleine Jurgens et Alan Howe, transcriptions par Andrée Chauleur et Pierre-Yves Louis, Paris, Archives nationales, 2000, XVI-455 p.
      promesse; Buci (rue de); Saint-Germain-des-Prés (hameau); Rousseville dit Breton, Gabriel; Jean-Baptiste,; César dit Formigno ou Le Sauteur, Jules ou Juli; Rize dit Pantaléon, Jules; Castiglione dit Fulvio Grasso, Steffano ou Castillon, Étienne; acteur
    - Mise en apprentissage par Martin Raguin, tailleur et joueur d'instrument à Tournan-en-Brie, de Marguerite Raguin, sa fille, chez Florence Charretier, lingère, femme de Pierre Dement, maître savetier à Saint-Germain-des-Prés., 25 août 1603; MC/ET/VI/143
      Documents du Minutier central concernant l'histoire de la musique (1600-1650), par Madeleine Jurgens, tome I [études I à X, 1763 actes], Paris, Archives nationales, 1967, p. 632 (instrument de recherche imprimé dématérialisé, certaines notices sont plus détaillées dans la version intégrale accessible en ligne par la rubrique 'Autres instruments de recherche', voir contexte dans le Plan d’orientation général - Notaires de Paris, guides thématiques du Minutier).
      Raguin, Martin; Raguin, Marguerite; Charretier, Florence; Dement, Pierre; bottier; teinturier blanchisseur
    - Bail par Abel de Cramoisy, écuyer, conseiller, notaire et secrétaire du roi, demeurant rue Saint-Antoine, paroisse Saint-Paul, pour trois années, à François Estienne, maître joueur d'instruments, et à Marie Ménard, sa femme, d'une maison sise rue Neuve-des-Marguilliers, moyennant 60 livres de loyer annuel., 22 octobre 1604; MC/ET/VI/143
      Documents du Minutier central concernant l'histoire de la musique (1600-1650), par Madeleine Jurgens, tome I [études I à X, 1763 actes], Paris, Archives nationales, 1967, p. 532 (instrument de recherche imprimé dématérialisé, certaines notices sont plus détaillées dans la version intégrale accessible en ligne par la rubrique 'Autres instruments de recherche', voir contexte dans le Plan d’orientation général - Notaires de Paris, guides thématiques du Minutier).
      Cramoisy, Abel de; Estienne, François; Ménard, Marie; musicien
    - Mise en apprentissage par Vincent Coppeau, maître organiste et bourgeois de Paris, demeurant rue du Gindre, de son pupille Antoine Cothu, âgé de dix-neuf ans, pour trois années, chez Louis Lagogue, marchand mercier, demeurant rue Neuve-Saint-Louis., 9 juin 1631; MC/ET/VI/143
      Documents du Minutier central concernant l'histoire de la musique (1600-1650), par Madeleine Jurgens, tome I [études I à X, 1763 actes], Paris, Archives nationales, 1967, p. 701 (instrument de recherche imprimé dématérialisé, certaines notices sont plus détaillées dans la version intégrale accessible en ligne par la rubrique 'Autres instruments de recherche', voir contexte dans le Plan d’orientation général - Notaires de Paris, guides thématiques du Minutier).
      Coppeau, Vincent
    - Promesse aux termes de laquelle Martin Roch, facteur d'orgues, demeurant rue Judas, s'engage à servir Vincent Coppeau, organiste et bourgeois de Paris, demeurant rue du Gindre, pendant deux ans à partir du 1er juillet, 'audict art d'organiste et faiseur d'orgues', moyennant quoi Coppeau le nourrira, le logera et lui payera 100 livres par an., 11 juin 1631; MC/ET/VI/143
      Documents du Minutier central concernant l'histoire de la musique (1600-1650), par Madeleine Jurgens, tome I [études I à X, 1763 actes], Paris, Archives nationales, 1967, p. 836 (instrument de recherche imprimé dématérialisé, certaines notices sont plus détaillées dans la version intégrale accessible en ligne par la rubrique 'Autres instruments de recherche', voir contexte dans le Plan d’orientation général - Notaires de Paris, guides thématiques du Minutier).
      Roch, Martin
  - Minutes. 1604, janvier - 1605, 1er juillet, janvier 1604 - 1er juillet 1605; MC/ET/VI/144
    1604, janvier à novembre.
    1605, 19 janvier à 1 juillet.
    1605, 19 janvier: un inventaire.